【裁判字號】    96,訴,751
【裁判日期】    970516
【裁判案由】    竊盜等
【裁判全文】
臺灣新竹地方法院宣示判決筆錄           96年度訴字第751號
公  訴  人  臺灣新竹地方法院檢察署檢察官
被      告  丁○○
                    號
                    （
            戊○○
                    號
                    （現另案於臺灣新竹監獄執行中）
            辛○○
                    2號
                    （現另案於臺灣新竹監獄執行中）
            甲○○
                    號
                    （現另案於臺灣新竹監獄執行中）
上列四人共
同指定辯護人本院公設辯護人乙○○
上列被告等因竊盜等案件，經檢察官提起公訴（96年度偵字第26
06號），檢察官聲請改依協商程序而為判決，本院於中華民國97
年5月16日下午4時在本院刑事第10法庭宣示判決，出席職員如下
：
                        法  官  魏瑞紅
法官起立朗讀判決主文、犯罪事實要旨、處罰條文、附記事項及
告以上訴限制、期間並提出上訴狀之法院，且諭知記載其內容：
一、主  文
丁○○犯竊盜罪，累犯，處有期徒刑陸月，減為有期徒刑參月，
扣案之鑰匙壹支，沒收之；又犯結夥竊盜罪，累犯，處有期徒刑
捌月，減為有期徒刑肆月；又犯結夥竊盜罪，累犯，處有期徒刑
捌月，減為有期徒刑肆月；又犯結夥竊盜罪，累犯，處有期徒刑
捌月，減為有期徒刑肆月。應執行有期徒刑壹年壹月。扣案之鑰
匙壹支，沒收之。
戊○○犯結夥竊盜罪，累犯，處有期徒刑捌月，減為有期徒刑肆
月；又犯結夥竊盜罪，累犯，處有期徒刑捌月，減為有期徒刑肆
月；又犯結夥竊盜罪，累犯，處有期徒刑捌月，減為有期徒刑肆
月。應執行有期徒刑拾月。
辛○○犯結夥竊盜罪，累犯，處有期徒刑捌月，減為有期徒刑肆
月；又犯結夥竊盜罪，累犯，處有期徒刑捌月，減為有期徒刑肆
月；又犯結夥竊盜罪，累犯，處有期徒刑捌月，減為有期徒刑肆
月。應執行有期徒刑拾月。
甲○○犯結夥竊盜罪，累犯，處有期徒刑捌月，減為有期徒刑肆
月；又犯結夥竊盜罪，累犯，處有期徒刑捌月，減為有期徒刑肆
月；又犯結夥竊盜罪，累犯，處有期徒刑捌月，減為有期徒刑肆
月。應執行有期徒刑拾月。
二、犯罪事實要旨：
    丁○○前因竊盜及施用毒品案件，分別經本院判處有期徒刑
    4月、8月，並經定應執行有期徒刑10月確定，甫於民國93年
    11月4日縮刑期滿執行完畢；戊○○前因竊盜及施用毒品案
    件，分別由本院及臺灣苗栗地方法院判處有期徒刑1年6月、
    1年2月確定，該竊盜案與前開毒品案件接續執行至94年12
    月23日縮短刑期假釋出監，刑期至95年7月12日屆滿，以已
    執行完畢論；辛○○前因搶奪、傷害等案件，經本院分別判
    處有期徒刑1年、4月確定，94年12月23日假釋出監，至94年
    12月29日屆滿，以已執行完畢論；甲○○前因施用毒品案件
    ，經本院判處有期徒刑1年4月確定，95年5月9日假釋出監並
    付保護管束，96年1月6日假釋期滿，以已執行完畢論。詎均
    不知悛悔，竟為以下犯行：
（一）丁○○意圖為自己不法所有，於96年4月19日上午6時許，
      在新竹縣竹東鎮○○路○段221巷61號前，見庚○○所有車
      號Z7-0759號自用小貨車停放於該處，無人看管，竟以自
      備之鑰匙乙支啟動電源，竊取前開自用小貨車，得手後供
      己代步之用。
（二）丁○○、戊○○、辛○○、甲○○另共同基於意圖為自己
      不法所有之竊盜犯意，以丁○○、戊○○共乘前開丁○○
      竊得之自用小貨車在前，辛○○、甲○○共乘乙部自用小
      客車在後跟隨，繞行新竹縣各鄉鎮，於96年4月20日凌晨3
      時許至7時許期間，在如附表所示地點，徒手竊取如附表
      所示白鐵製品。
三、處罰條文：
    刑法第320條第1項、第28條、第321條第1項第4款、第47條
    第1項、第51條第5款，中華民國罪犯減刑條例第2條第1項第
    3款、第7條。
四、協商判決除有刑事訴訟法第454條之4第1項第1款於本訊問程
    序終結前，被告撤銷協商合意或檢察官撤回協商聲請者；第
    2款被告協商之意思非出於自由意志者；第4款被告所犯之罪
    非第455條之2第1項所定得以協商判決者；第6款被告有其他
    較重之裁判上一罪之犯罪事實者；第7款法院認應諭知免刑
    或免訴、不受理者情形之一，及違反同條第2項「法院應於
    協商合意範圍內為判決；法院為協商判決所科之刑，以宣告
    緩刑或2年以下有期徒刑、拘役或罰金為限」之規定者外，
    檢察官與被告、辯護人均不得上訴。
五、如有前項得上訴之情形，得自收受宣示判決筆錄送達之日起
    10日內，向本院提出上訴書狀，上訴於第二審法院。
中    華    民    國    97    年    5     月    16    日
                      刑事第六庭書記官    吳月華
                                法  官
以上筆錄正本係照原本作成。
附表：
一、新竹縣橫山鄉○○路○段155號前，竊取丙○○所有之鐵箱乙
    個。
二、新竹縣尖石鄉嘉樂村沙坪8號前，竊取己○○○所有之白鐵
    烤雞箱乙個、白鐵手推車乙台。
三、新竹縣湖口鄉○○○街48號前，竊取壬○○所有之白鐵捲門
    乙個。
附錄論罪科刑法條：
中華民國刑法第320條
（普通竊盜罪、竊佔罪）
意圖為自己或第三人不法之所有，而竊取他人之動產者，為竊盜
罪，處 5 年以下有期徒刑、拘役或 5 百元以下罰金。
中華民國刑法第321條
（加重竊盜罪）
犯竊盜罪而有左列情形之一者，處 6 月以上、 5 年以下有期徒
刑：
一  於夜間侵入住宅或有人居住之建築物、船艦或隱匿其內而犯
    之者。
二  毀越門扇、牆垣或其他安全設備而犯之者。
三  攜帶兇器而犯之者。
四  結夥三人以上而犯之者。
五  乘火災、水災或其他災害之際而犯之者。
六  在車站或埠頭而犯之者。
前項之未遂犯罰之。


司法院資訊處製作；財團法人民間司法改革基金會備份。
